【裁判字號】    97,交聲,1473
【裁判日期】    970606
【裁判案由】    聲明異議
【裁判全文】
臺灣臺中地方法院交通事件裁定        97年度交聲字第1473號
原處分機關  交通部公路總局臺中區監理所豐原監理站
異  議  人
即受處分人  甲○○
上列受處分人因違反道路交通管理處罰條例案件，對於交通部公
路總局臺中區監理所豐原監理站中華民國97年5月2日所為之處分
（豐監稽違字第裁63－I00000000號裁決書），聲明異議，本院
裁定如下：
    主  文
異議駁回。
    理  由
一、原處分意旨略以：異議人即受處分人（下稱受處分人）甲○
    ○於民國97年3月14日14時38分許，駕駛車牌號碼5461－NC
    號自用小客車，在彰化縣二林鎮○○路與自強街口處，因「
    等紅燈超越停止線」之違規，經彰化縣警察局芳苑分局員警
    以其違反道路交通管理處罰條例第60條第2項第3款規定，開
    立I00000000號舉發違反道路交通管理事件通知單當場舉發
    。受處分人依限期到案提出申訴，經向原舉發機關查證違規
    屬實，該站遂於97年5月2日以豐監稽違字第裁63－I0000000
    0號裁決書裁處罰鍰新臺幣（下同）900元，於法並無不合等
    語。
二、受處分人甲○○之異議理由要以：受處分人於97年3月14日
    於二林鎮○○○路口，遇綠燈通行時，發現左側似乎有車意
    欲駛過，遂緊急停車細察，此時燈號轉黃而紅，同時右側有
    兩員警招手，判定受處分人駛入機車待停區，經解釋卻又判
    定我紅燈超越停止線，難道遇上述情況，該倒車或加速駛過
    去嗎？爰聲明異議云云。
三、按汽車駕駛人，駕駛汽車不遵守道路交通標誌、標線、號誌
    之指示者，處新臺幣900元以上1800元以下罰鍰；駕駛人駕
    駛汽車，應遵守道路交通標誌、標線、號誌之指示，並服從
    交通指揮人員之指揮；停止線，用以指示行駛車輛停止之界
    限，車輛停止時，其前懸部分不得伸越該線。道路交通管理
    處罰條例第60條第2項第3款、道路交通安全規則第90條及道
    路交通標誌標線號誌設置規則第170條第1項前段分別定有明
    文。
四、經查：受處分人於上開時、地駕駛車牌號碼5461－NC號自用
    小客車，確有「等紅燈超越停止線」之違規事實，有原舉發
    機關之舉發違反道路交通管理事件通知單1紙、違規採證照
    片1張等在卷可稽，並經彰化縣警察局芳苑分局於97年4月14
    日以芳警分五字第0970006318號函查覆本案違規事實明確。
    依本件違規採證照片所示，受處分人所駕駛車輛，明顯違規
    伸越停止線而侵入行人斑馬線內，所為嚴重影響行人之通行
    及安全甚明。受處分人主張當時「發現左側似乎有車意欲駛
    過，遂緊急停車細察」云云，僅為其片面辯詞，並無任實據
    佐證，本院無從以之為其有利之認定。此外，本件亦無任何
    跡象顯示執勤員警有捏造事實、違法取締之情事，則執勤警
    員本其維護交通秩序、確保交通安全職責所為之當場舉發，
    自應受到合法、正確之推定，受處分人指摘原舉發不當，尚
    屬無據。從而，原處分機關依據道路交通管理處罰條例第60
    條第2項第3款規定，裁處受處分人罰鍰900元，並無不合。
    本件異議為無理由，應予駁回。
五、據上論斷，應依道路交通管理處罰條例第87條第2項、道路
    交通案件處理辦法第19條，裁定如主文。
中    華    民    國    97    年    6     月    6     日
                        交通法庭  法  官  蔡建興
以上正本證明與原本無異。
如不服本裁定，應於送達後5日內向本院提出抗告狀。
                                  書記官  黃英寬
中    華    民    國    97    年    6     月    6     日


司法院資訊處製作；財團法人民間司法改革基金會備份。
